【裁判字號】    97,小上,13
【裁判日期】    970630
【裁判案由】    損害賠償
【裁判全文】
臺灣桃園地方法院民事裁定              97年度小上字第13號
上  訴  人  乙○○
被  上訴人  牽手成家公寓大樓管理委員會
法定代理人  甲○○
上列當事人間請求損害賠償事件，上訴人對於民國97年3 月25日
本院桃園簡易庭97年度桃小字第324 號第一審小額民事判決提起
上訴，本院裁定如下：
    主  文
上訴駁回。
第二審訴訟費用新台幣壹仟伍佰元由上訴人負擔。
    事  實
一、按對於小額程序之第一審裁判，得上訴或抗告於管轄之地方
    法院，其審判以合議行之。對於前項第一審裁判之上訴或抗
    告，非以其違背法令為理由，不得為之，民事訴訟法第436
    條之24定有明文。又依同法第436 條之25規定，對於小額程
    序之第一審裁判提出上訴，上訴狀內應記載上訴理由，並表
    明原判決所違背之法令及其具體內容、依訴訟資料可認為原
    判決有違背法令之具體事實。上訴狀或理由書如未依此項方
    法表明者，即難認為已對小額訴訟第一審判決之違背法令有
    具體之指摘；又當事人提起上訴，如依民事訴訟法第468 條
    規定，以小額程序之第一審判決有不適用法規或適用法規不
    當為理由時，其上訴狀或理由狀應有具體之指摘，並揭示該
    法規之條項或其內容，若係成文法以外之法則，應揭示該法
    則之旨趣，倘為司法院解釋或最高法院之判例，則應揭示該
    判解之字號或其內容，如以民事訴訟法第469 條第1 款至第
    5 款所列情形為理由時，其上訴狀或理由書，應揭示合於該
    條款之事實（最高法院71年台上字第314 號判例參照）。上
    訴狀或理由書如未依此項方法表明，或其所表明者，顯與上
    開法條規定不相合時，即難認為已對小額程序之第一審判決
    之違背法令有具體之指摘，是其上訴自難認為合法（最高法
    院70年台上字第720 號判例參照），而屬上訴不合程式，第
    二審法院應依同法第436 條之32第2 項準用同法第444 條第
    1 項以裁定駁回之（最高法院72年度台聲字第113 號裁定意
    旨參照）。
二、上訴意旨略以：被上訴人強將伊所有門牌號碼為桃園縣龜山
    鄉○○路202 巷13號5 樓房屋（下稱系爭房屋）前手屋主欠
    繳管理費加諸伊，而於民國96年8 月間，併向伊另案訴請清
    償，雖伊並無因額外負擔前手屋主所欠管理費而受有金錢損
    失，然自94年11月起至97年1 月間，伊作為牽手成家社區住
    戶得以享有之權益，自始即受被上訴人限制而遭被上訴人非
    法侵害，並致伊額外支出繳納違規停車罰鍰費用，且伊自住
    進牽手成家社區後，立刻繳交3 個月之管理費新台幣（下同
    ）1,800 元，俟另案判決確定後，伊亦繳交4 個月之管理費
    2,400 元，若伊於另案訴訟確定前繳清管理費，其權益如何
    追回，在此期間非伊不願繳納管理費，即便伊繳納94年11月
    至96年8 月之管理費，伊亦無權利停車及承租車位。又被上
    訴人從未告知伊關於訪客登記換證通行乙事，牽手成家社區
    住戶公約亦係被上訴人在另案訴訟期間才提供予伊。至伊所
    提「許先生」辱罵之舉，意在指明被上訴人之強橫霸道，並
    非無稽。被上訴人確實不法侵害伊自由駕車進入牽手成家社
    區之權益，爰依法提起上訴，請求：(一)取消原判決；(二)將被
    上訴人自94年11月至97年1 月之管理費取消；(三)賠償伊9 萬
    元之非財產上損害等語。
三、經查，本件上訴人對於原第一審小額民事判決提起第二審上
    訴，經核其上訴理由，僅係重述其於原審之主張，充其量為
    對原審取捨證據、認定事實之指摘，而非表明原判決所違背
    之法令及其具體內容，暨依訴訟資料合於違背法令之具體事
    實，難謂已合法表明上訴理由，揆諸前揭說明，其上訴為不
    合法，應予駁回。
四、本件第二審訴訟費用，確定為如主文第二項所示金額。
五、據上論結，本件上訴為不合法，依民事訴訟法第436 條之32
    第1 項、第2 項、第471 條第1 項、第436 條之19第1 項、
    第444 條第1 項前段、第95條、第78條，裁定如主文。
中    華    民    國    97    年    6     月    30    日
                  民事第二庭審判長法  官  劉克聖
                                  法  官  呂仲玉
                                  法  官  張金柱
本件不得抗告。
以上正本證明與原本無異。
中    華    民    國    97    年    7     月    3     日
                                  書記官  黃珮娟


司法院資訊處製作；財團法人民間司法改革基金會備份。
